臺灣高等法院刑事判決
111年度交上易字第37號
上  訴  人  臺灣桃園地方檢察署檢察官
被      告  曾明貴


上列上訴人因被告公共危險案件，不服臺灣桃園地方法院110年
度審交易字第160號，中華民國110年11月18日第一審判決（起訴
案號：臺灣桃園地方檢察署110年度偵字第11548號），提起上訴
，本院判決如下：
    主  文
原判決撤銷。
曾明貴駕駛動力交通工具而吐氣所含酒精濃度達每公升零點二五
毫克以上，累犯，處有期徒刑陸月，併科罰金新臺幣肆萬元，有
期徒刑如易科罰金，罰金如易服勞役，均以新臺幣壹仟元折算壹
日。
    事  實
一、曾明貴自民國110年1月25日上午6時許起至同日上午6時30分
    許止，在桃園市○○區○○路0段00號住處內飲酒，明知飲酒後
    已達不得駕駛動力交通工具之程度，仍基於酒後駕駛動力交
    通工具之犯意，於同日上午6時30分許，自該處騎乘車牌號
    碼000-0000號普通重型機車，往桃園市桃園區方向行駛。嗣
    於同日下午5時許，行經桃園市八德區介壽路1段與廣豐路口
    前，為警攔檢盤查，並於同日下午5時28分許，測得吐氣所
    含酒精濃度達每公升0.40毫克，而為警當場查獲。
二、案經桃園市政府警察局八德分局移請臺灣桃園地方檢察署檢
    察官偵查起訴。
    理  由
壹、證據能力
　　本判決以下所引用之非供述證據，均與本件事實具有自然關
    聯性，且核屬書證、物證性質，又查無事證足認有違背法定
    程序或經偽造、變造所取得等證據排除之情事，復經本院依
    刑事訴訟法第164 條、第165 條踐行物證、書證之調查程序
    ，況檢察官、被告曾明貴對此部分之證據能力亦均不爭執，
    是堪認均具有證據能力。
貳、認定事實所憑證據及理由
　　上揭犯罪事實，業據被告曾明貴於偵查中、原審及本院審理
    時均坦承不諱，復有桃園市當事人酒精測定紀錄表及桃園市
    政府警察局舉發違反道路交通管理事件通知單各 1 份在卷
    可稽，被告自白核與事證相符，足以採信，犯嫌堪以認定。
參、論罪
一、核被告曾明貴所為，係犯刑法第185 條之3 第1 項第1 款之
    駕駛動力交通工具而吐氣所含酒精濃度達每公升零點二五毫
    克以上之罪。
二、被告前因公共危險案件，經原審法院以106 年度審交簡字第
    239 號判決判處有期徒刑6 月，併科罰金新臺幣（下同）2 
    萬元確定，於107 年4 月26日易科罰金執行完畢，有本院被
    告前案紀錄表在卷可稽，其受徒刑之執行完畢，5年以內故
    意再犯本案為有期徒刑以上之罪，為累犯，且前後均為酒駕
    公共危險犯罪，罪名相同，足見行為人有特別惡性，對於刑
    罰反應力薄弱，故依法加重其刑。
肆、撤銷原判決之理由及量刑　　
一、原審認被告罪行明確，因予論罪科刑，固非無見，惟按刑事
    審判旨在實現刑罰權分配之正義，法院對有罪被告之科刑，
    應符合罪刑相當原則，使輕重得宜，罰當其罪，以契合社會
    之法律感情，因此，刑法第57條明定科刑時應審酌一切情狀
    ，尤應注意該條所列10款事項以為科刑輕重之標準。又刑之
    量定，固為實體法上賦予法院得為自由裁量之事項，但此項
    職權之行使，並非得恣意為之，仍應受比例原則、平等原則
    、罪刑相當原則之支配，審酌刑法第57條所列各款應行注意
    事項及一切情狀為之，使輕重得宜，罰當其罪，以符合法律
    授權之目的，此即所謂自由裁量權之內部界限。查被告前有
    多次酒醉駕車之公共危險前科，前次係於107年2月5日遭判
    處有期徒刑6 月，併科罰金2 萬元，惟被告不思記取教訓，
    猶心存僥倖，酒後駕車上路，實屬不該，原審竟僅判處有期
    徒刑6月，而較前次刑度更輕之刑，難認允當。檢察官指摘
    原判決量刑過輕，提起本件上訴，為有理由，自應由本院撤
    銷改判之。
二、爰以行為人之責任為基礎，審酌被告明知酒精成分對人之意
    識能力具有不良影響，酒後駕車對一般往來之公眾及駕駛人
    自身皆具有高度危險性，竟枉顧自身及公眾安全而以酒後吐
    氣所含酒精濃度為每公升0.4 毫克，猶騎乘普通重型機車行
    駛於市區道路，實屬不該，惟其犯後坦承犯行，態度尚可。
    復審酌被告前次犯酒後駕車之公共危險罪係於106 年間，距
    本次犯行已逾3 年，堪認被告已有克制、注意避免酒後駕車
    之行為。而本次被告稱係飲用保力達，為工作提神之用，且
    所駕駛之動力交通工具係機車，非危險性較高之汽車；又本
    件係為警攔停而查獲，並非因發生交通事故而查獲，並未造
    成他人損害，惡性尚非重大等一切情狀，量處如主文第二項
    所示之刑，併諭知易科罰金及易服勞役之折算標準。至檢察
    官雖當庭具體求刑有期徒刑7 月以上，惟本院審酌上情，認
    宣告主文第二項所示之刑，已可達懲治教化目的，檢察官之
    求刑稍有過重，附此敘明。
據上論斷，應依刑事訴訟法第369條第1項前段、第364條、第299
條第1項前段，判決如主文。　　
本案經檢察官楊挺宏提起公訴，檢察官賴怡伶提起上訴，檢察官
朱婉綺到庭執行職務。
中　　華　　民　　國　　111 　年　　3 　　月　　30　　日
                  刑事第八庭  審判長  法　官 陳世宗
                                      法　官 吳勇毅
                                      法　官 呂寧莉

以上正本證明與原本無異。
不得上訴。
                                    書記官   賴資旻
中　　華　　民　　國　　111 　年　　3 　　月　　30　　日
附錄：本案論罪科刑法條全文
中華民國刑法第185 條之3第1項
駕駛動力交通工具而有下列情形之一者，處3年以下有期徒刑，
得併科30萬元以下罰金：
一、吐氣所含酒精濃度達每公升零點二五毫克或血液中酒精濃度
    達百分之零點零五以上。
二、有前款以外之其他情事足認服用酒類或其他相類之物，致不
    能安全駕駛。
三、服用毒品、麻醉藥品或其他相類之物，致不能安全駕駛。